臺灣桃園地方法院刑事判決　　　　　　　100年度易字第905號
公　訴　人　臺灣桃園地方法院檢察署檢察官
被　　　告　李添壽
上列被告因竊盜案件，經檢察官提起公訴（100年度偵字第19012
號），本院判決如下：
    主  文
李添壽攜帶兇器竊盜，未遂，累犯，處有期徒刑柒月。扣案之油
壓剪壹把、鋼索參條、鐵鉤壹支、手套壹副均沒收。
    事  實
一、李添壽前因盜用電信設備竊盜案件，經本院以96年度易字第
    395 號判決判處有期徒刑1 年6 月、1 年2 月，減為有期徒
    刑9 月、7 月，應執行有期徒刑1 年1 月確定；又因加重竊
    盜案件，經本院以97年度審易字第457 號判決判處有期徒刑
    1 年2 月確定；上開二罪經接續執行，於民國97年1 月12日
    入監執行，於98年12月2 日縮刑期滿假釋出監付保護管束，
    於99年2 月6 日假釋未經撤銷視為已執行完畢（構成累犯）
    。詎猶不知悔改，意圖為自己不法之所有，基於竊盜之犯意
    ，於100 年7 月13日上午4 時5 分許，持客觀上足供兇器使
    用之油壓剪、鋼索、鐵鉤等工具，在桃園縣楊梅市○○路○
    段640 巷口，以鐵鉤拉開手孔蓋後，再持油壓剪剪斷中華電
    信股份有限公司（下稱中華電信）設置在上開地點之手孔蓋
    內之電信纜線，惟因剪斷電纜線一端後，設置於電纜線之監
    控系統裝置自動發報通知警察局，經警循線到場查獲，始未
    得逞，並當場扣得油壓剪1 把、鋼索3 條、鐵鉤1 支、手套
    1 副等物。
二、案經桃園縣政府警察局楊梅分局報請臺灣桃園地方法院檢察
    署檢察官偵查起訴。
    理  由
一、本案所引用之供述及非供述證據，經本院依法踐行調查證據
    程序，檢察官、被告均不爭執各該證據之證據能力，且亦查
    無依法應排除其證據能力之情形，是後述所引用證據之證據
    能力均無疑義，先予敘明。
二、訊據被告李添壽固不否認有於上開時間，駕駛車輛行經桃園
    縣楊梅市○○路○ 段640 巷口附近，惟矢口否認有何竊盜犯
    行，辯稱：伊當天只是駕車經過，伊開車開得很慢，約10至
    20 公 里，看到路旁有人孔蓋翹起來，正在考慮要不要撿起
    來拿去賣時，就發現警車也跟著伊後面，伊加速警車也跟著
    加速，因為伊沒有駕照，還有偷電纜線的前科，所以看到警
    車鳴笛就跑給警察追，伊當時並沒有下車搬動人孔蓋或是剪
    電線，也沒有看到有人翹起人孔蓋或是剪斷電纜線。至於伊
    車上的油壓剪等工具，因為伊是作資源回收的，需要使用這
    些工具云云。惟查：
（一）本件查獲原因及經過業據證人即至現場之查獲員警許恆豪
      於本院審理時證稱：當天是伊值班時接到報案，約2-3 分
      鐘後伊就抵達現場，現場附近僅有一間住戶，但是有一點
      距離，因為當時是凌晨，所以除了被告的車子外，都沒有
      其他車子或行人經過或是停留，警車一轉彎進現場時，看
      到被告車子的車燈是亮的，但是因為距離還有100 公尺左
      右，所以伊看不到被告人在車內或是車外，被告可能發現
      是警車接近，就開始在產業道路上繞，伊到達案發現場後
      發現2 個人孔蓋已經被打開，而人孔蓋內電纜線已經都已
      經被剪斷了等情綦詳（見本院易字卷第36-37 頁反面），
      與證人即另名查獲員警黃鴻輝於審理中結證：當天巡邏車
      是伊駕駛的，伊在接獲通報後5 分鐘內就抵達現場，現場
      附近沒有車也沒有人，當時被告的車子是發動中的停在人
      孔蓋旁邊，伊轉彎進去約十幾秒，被告本來沒有跑，是伊
      接近被告打開警示燈後，被告才開始跑的，當時被告好像
      是在車內等語（見本院易字卷第38-39 頁反面）相符，足
      見案發當時現場除被告外，並無其他人車通行經過或駐留
      ，且被告係見警車接近後始加速駛離現場乙節，應堪認定
      。而被告於本院行準備程序時供稱：伊當時在車上只有看
      到人孔蓋被撬開，看到鐵凸出來，沒有看到電纜線云云，
      然依被告所辯，當時既然未看到人孔蓋內電纜線遭剪斷之
      情形，而人孔蓋未蓋好之原因本可能多種，可能係工程人
      員疏失未蓋妥，亦可能當地人孔蓋內部正進行檢修工程等
      等，而被告辯稱行經該地放緩車速之原因亦僅係考慮撿拾
      人孔蓋而已，若被告未著手於竊取電纜線之行為，復未知
      悉該處電纜線已遭剪斷等情，豈會僅因自身有竊取電纜線
      之前科，見警車警示燈亮起接近，即有駕車加速逃離之動
      作，足見其心虛而畏罪逃逸之心態甚明。
（二）況員警即證人許恆豪、黃鴻輝於接收監控系統通報後，數
      分鐘內即抵達現場，而現場僅有被告人車在場，亦據證人
      許恆豪、黃鴻輝前揭證述明確，而證人即中華電話助理工
      程師何意軒於本院審理時證稱：因為伊中華電信電腦畫面
      有設立監控系統，若是電纜線被剪掉，電腦會有警報聲，
      本件就是電腦發出警報，依照伊設置的連線系統就會通知
      警察單位等語（見本院易字卷第55頁），足見該電纜線遭
      剪斷後系統會隨即通知警方，而警方抵達現場不過數分鐘
      爾，再者，被告於警詢、偵查中既稱：伊在100 年7 月13
      日4 時0 分許到達該處，停留不到兩分鐘，當時沒有其他
      車輛停留，只有經過一部車子等語（見100 年度偵字第19
      012 號卷第13頁、第50頁），於審理時又稱：當時只有看
      到一個人在房子旁邊作晨運等語（見本院易字卷第58頁反
      面），再觀諸本件竊案查獲當時情形，現場二個人孔蓋已
      經遭拉開，且人孔蓋內之電纜線一端均已經遭工具剪斷，
      有現場照片4 張在卷可參（見上開偵卷第40-41 頁），而
      衡以上開拉開兩個人孔蓋後剪斷電纜線之行為，均需要一
      定之工具操作不可，於短時間數分鐘內是否可以「完成」
      後從容離去現場，已非無疑，況若該拉起人孔蓋及剪斷電
      纜線之行為確係他人所為，在未有任何中華電信人員或員
      警到場查緝前，「該他人」之行為既然意在竊取電纜線，
      又何以不一併將另端電纜線剪斷後取走，反止於未遂後逕
      行離去現場，顯然與常情不符。復參以證人何意軒於審理
      時證述：本件遭查獲之油壓剪、鋼索、鐵鉤等工具可以操
      作打開人孔蓋，然後用鐵剪將裡面的電纜線剪斷，一個人
      也是可以打開人孔蓋，但是要看費不費力。伊判斷被告是
      使用鐵鉤將人孔蓋提起，鋼索應該是要將裡面的電纜線拉
      走時使用，至於油壓剪因為中華電信也是使用這樣的工具
      剪斷電纜線，所以伊認為扣案之油壓剪可以剪斷等語（見
      本院字卷第56頁正反面），顯然被告車上遭查扣之工具，
      與案發地電纜線遭破壞之狀況相吻合而一致，而被告於凌
      晨時分持上開工具駐留於遭破壞之電纜線旁，行跡可疑且
      不合常理，益見被告前揭所辯不可採信。綜上各節，本件
      員警獲報後數分鐘內即抵達現場，亦僅見被告一人駕車在
      場停留，被告見警車駛近後隨即畏罪駕車逃竄，事後又在
      被告駕駛之車輛上又查獲「可供」拉起人孔蓋及剪斷電纜
      線之工具，是本件應係被告持上開扣案工具著手竊取電纜
      線乙節，至為灼然。
（三）綜上所述，本案事證已臻明確，被告加重竊盜未遂犯行洵
      堪認定，應予依法論科。
三、論罪科刑：
（一）按刑法第321 條第1 項第3 款之攜帶兇器竊盜罪，係以行
      為人攜帶兇器竊盜為其加重要件，此所謂兇器，其種類並
      無限制，凡客觀上足以對人之生命、身體、安全構成威脅
      ，具有危險性之兇器均屬之，且須行竊時攜帶此種具有危
      險性之兇器為已足，並不以攜帶之初有行兇之意圖為必要
      （最高法院著有79年台上字第5253號判例可資參照）。查
      被告持以為本件犯行之油壓剪、鐵鉤等物，俱屬金屬材質
      ，堪認客觀上係屬足以傷害人之生命、身體之器械，為具
      有危險性之兇器，被告持以為本件犯行，核其所為，係犯
      刑法第321 條第2 項、第1 項第3 款攜帶兇器竊盜未遂罪
      。
（二）被告有事實欄所載犯罪科刑之執行紀錄，此有臺灣高等法
      院被告前案紀錄表附卷足參，其於有期徒刑執行完畢後 5
      年以內，故意再犯本件最重本刑為有期徒刑以上之罪，為
      累犯，應依刑法第47條第1 項之規定，加重其刑。
（三）被告於上開時間以工具拉起人孔蓋後將電纜線一端剪斷之
      行為，已著手於竊盜行為之實行，而未生移置財物於自己
      實力支配下之結果，為未遂犯，應依刑法第25條第2 項之
      規定減輕其刑，並依刑法第71條第1 項規定，與上開累犯
      加重之規定，先加後減之。
（四）爰審酌被告年值盛壯，前已有多次竊盜前科，本次又不循
      正當方式憑恃己力以供生活之需，竟利用人孔蓋無人看管
      之機會，持工具於凌晨時分為竊盜犯行，並破壞中華電信
      之電纜線系統，被告上開竊盜行為固未竊得電纜而變賣獲
      利，然此舉已造成中華電信之財產損害，危害非輕，被告
      嚴重輕忽他人財產法益，恣意攫取入己，誠屬不該，兼衡
      被告犯罪之動機、目的、手段，及犯後仍飾詞否認犯行之
      態度等一切情狀，量處如主文所示之刑，以資懲儆。
（五）扣案之油壓剪1 把、鋼索3 條、鐵鉤1 支、手套1 副等物
      ，係被告所有，業據被告供承在卷（見本院字卷第57頁）
      ，並供被告犯本件竊盜罪所用，依刑法第38條第1 項第2
      款宣告沒收之。
據上論斷，應依刑事訴訟法第299 條第1 項前段，刑法第321 條
第1 項第3 款、第2 項、第47條第1 項、第25條第2 項、第38條
第1 項第2 款，刑法施行法第1 條之1 第1 項，判決如主文。
本案經檢察官黃榮德到庭執行職務。
中    華    民    國    100     年    11    月   4    日
                  刑事第十二庭  審判長法  官  許雅婷
                                      法  官  陳威帆
                                      法  官  黃裕民
以上正本證明與原本無異。
如不服本判決應於收受判決後10日內向本院提出上訴書狀，並應
敘述具體理由。其未敘述上訴理由者，應於上訴期間屆滿後20日
內向本院補提理由書( 均須按他造當事人之人數附繕本) 「切勿
逕送上級法院」。
                                      書記官  蕭秀蓉
中    華    民    國   100    年    11    月    4     日
附錄所犯法條
中華民國刑法第321條
（加重竊盜罪）
犯竊盜罪而有下列情形之一者，處 6 月以上、5 年以下有期徒
刑，得併科新臺幣 10 萬元以下罰金：
一、侵入住宅或有人居住之建築物、船艦或隱匿其內而犯之者。
二、毀越門扇、牆垣或其他安全設備而犯之者。
三、攜帶兇器而犯之者。
四、結夥三人以上而犯之者。
五、乘火災、水災或其他災害之際而犯之者。
六、在車站、埠頭、航空站或其他供水、陸、空公眾運輸之舟、
    車、航空機內而犯之者。
前項之未遂犯罰之。